---
title: "One Variable Practical Exercises"
author: "Bruno Bento"
date: "July 7, 2018"
output: html_document
---

```{r setup, include=FALSE}
library(ggplot2)
data("diamonds")
```

```{r diamonds}
summary(diamonds)
?diamonds
```

```{r diamonds}
by(diamonds$color,diamonds$cut,summary)
```

## Histograma do preço

```{r}
qplot(x=price,data=diamonds,binwidth=500)
summary(diamonds$price)
```

## Filtros de preco < $500

```{r}
length(diamonds[diamonds$price>=15000,]$price)
```

## Explorando o pico do histograma do preço

```{r}
qplot(x=price,data=diamonds,binwidth=10) + scale_x_continuous(limits = c(600,800),breaks=seq(600,800,10))
```

## Explorando o pico do histograma do preço

```{r,fig.width=12,fig.height=8}
qplot(x=price,data=diamonds,binwidth=10) + facet_wrap(~cut)
```

## Comparando medianas e medias por corte

```{r}
by(diamonds$price,diamonds$cut,summary)
```

## Trocando o y-axis pra não ser fixo nos plots por corte

```{r,fig.width=12,fig.height=8}
qplot(x=price,data=diamonds,binwidth=250) + facet_wrap(~cut,scales="free_y")
```

## Gerando mesmo plot com escala log10

```{r,fig.width=12,fig.height=8}
qplot(x=price,data=diamonds,binwidth=0.05) + facet_wrap(~cut,scales="free_y") + scale_x_log10() 
```

## Gerando boxplot para investigar price by cut,clarity,color

```{r,fig.width=14,fig.height=12}
qplot(y=price,data=diamonds,geom='boxplot') + facet_wrap(~color)
by(diamonds$price,diamonds$color,summary)
```

## Gerando boxplot para investigar price/carat by color

```{r,fig.width=14,fig.height=12}
qplot(y=price/carat,data=diamonds,geom='boxplot') + facet_wrap(~color)
by(diamonds$price/diamonds$carat,diamonds$color,summary)
```

## Gerando freqpoly para investigar count(carat)

```{r,fig.width=14,fig.height=12}
qplot(x=carat,data=diamonds,geom='freqpoly',binwidth=0.1)+scale_x_continuous(breaks=seq(0,2,0.1),limits = c(0,2))
```

## Gapminder Data Parse 

```{r}
df = read.csv('imports.tsv',sep='\t')
names(df)[1] = "country"
df = gather(data = df,key="year","gdp",2:length(df))
df$year = gsub("X", "", paste(df$year))
df$year = as.integer(df$year)
df$gdp = gsub('"', "", paste(df$gdp))
df$gdp = gsub(',', ".", paste(df$gdp))
df$gdp = as.double(df$gdp)
df = subset(df,!is.na(df$gdp))
```

## Gapminder Data Charts

```{r,fig.width=12}
p1 <- qplot(x = gdp,data = df[df$year < 1980,],binwidth = 1) 
p2 <- qplot(x = gdp,data = df[df$year > 2000,],binwidth = 1)
p3 <- qplot(y = gdp,data = df[sapply(df$country,tolower) == "brazil",],geom='boxplot')

grid.arrange(p1,p2,p3)
```

## Facebook aniversaries

```{r,fig.width=12}
dfb = read.csv('birthdaysExample.csv')
dfb = as.data.frame(strptime(dfb$dates,"%m/%d/%y"))
names(dfb)[1] <- "dates"
dfb$day = strftime(dfb$dates,"%d")
dfb$month = strftime(dfb$dates,"%m")

# People with same birthday
same_day = length(dfb[dfb$day == 21 & dfb$month == 11,])

# Months with most birthdays
dfb %>% group_by(month) %>% count() %>% arrange(desc(n))

# Days with most birthdays
dfb %>% group_by(day) %>% count() %>% arrange(desc(n))

# Birthdays plot
dfb$new_date = as.Date(strptime((paste(dfb$day,dfb$month,"00",sep = '/')),"%d/%m/%y"))
dfb_doy = dfb %>% group_by(new_date) %>% count()
qplot(x = new_date, data = dfb_doy,binwidth=1)
```

